臺灣高等法院刑事判決　　　　　　　　 96年度上易字第346號
上　訴　人　臺灣桃園地方法院檢察署檢察官
被　　　告　甲○○
上列上訴人因被告違反著作權法案件，不服臺灣桃園地方法院95
年度易字第1282號，中華民國95年11月3日第一審判決（起訴案
號：臺灣桃園地方法院檢察署95年度偵字第15423號），提起上
訴，本院判決如下：
    主  文
上訴駁回。
    事  實
一、甲○○前曾因妨害風化案件，經臺灣桃園地方法院以94年度
    桃簡字第2057號判決判處有徒刑3月確定，於民國（下同）
    95年1月11日易科罰金執行完畢（構成累犯），仍不知悔改
    ，其明知「一千年」、「小女孩二００五年版」及「羅密歐
    與茱麗葉」三首音樂歌曲，均係新點子音樂有限公司（下稱
    新點子公司）享有著作財產權之音樂著作，非經該公司同意
    或授權，不得擅自重製或散布，竟因其在桃園縣龜山鄉○○
    路○段5之10號開設「畢卡索檳榔攤」，擬以抽獎招攬客戶，
    需用獎品起見，而與其僱用之店員江瓊瑤（業經判決確定）
    ，共同基於散布侵害新點子公司上開三首音樂著作權之光碟
    重製物之犯意聯絡，先由甲○○於95年6月底某日，在桃園
    縣中壢市之夜市內，以第1片新臺幣（下同）150元，之後加
    購每片10元之代價，向真實年籍不詳之成年攤販，購入由不
    詳之人擅自盜錄前開3首音樂歌曲之盜版音樂光碟片100片後
    ，自95年7月1日起至同年7月7日止，交由江瓊瑤在上址檳榔
    攤內，趁顧客上門購買檳榔時，以每購買100元檳榔即可摸
    彩抽獎1次，如抽得之彩票上係記載贈送音樂光碟1片時，則
    可獲贈1片盜版音樂光碟片之方式，將上開盜版音樂光碟片
    接續散布予上門之不特定顧客多次（實際次數不詳），而以
    此方式，侵害新點子公司享有之上開3首音樂著作權。嗣於
    95年7月7日下午3時許，為警在上址檳榔攤內當場查獲，並
    扣得甲○○所有供犯罪所用之盜版音樂光碟片10片、抽獎單
    18張，始查獲上情。
二、案經新點子公司訴由桃園縣政府警察局龜山分局移送臺灣桃
    園地方法院檢察署檢察官偵查起訴。
    理  由
一、案件經檢察官提起公訴，被告甲○○於本院審理中就被訴事
    實為有罪之陳述，經本院合議庭認合於刑事訴訟法第273條
    之1第1項規定，經審判長告知簡式審判程序之旨，並聽取公
    訴人及被告意見後，裁定進行簡式審判程序，合先敘明。
二、上揭犯罪事實，業據被告甲○○坦承不諱，核與證人即新點
    子公司職員乙○○在警詢中指訴其會同警員查獲被告等情節
    相符（見偵查卷第17頁，乙○○之警詢筆錄，依刑事訴訟法
    第159條第2項規定，得採為證據）。此外，復有錄音權授權
    合約書一份、查獲現場暨抽獎單照片共6張附卷（見偵查卷
    第24頁、第35頁至第38頁），盜版音樂光碟片10片、抽獎單
    18 張扣案可資佐證。本件事證明確，被告犯行已堪認定，
    應依法論科。
三、按刑事法若干犯罪行為態樣，本質上原具有反覆、延續實行
    之特徵，立法時乃予特別歸類，定為犯罪構成要件之行為要
    素，此在學理上則稱為「集合犯」，凡職業性、營業性或收
    集性等具有重複特質之犯罪，例如經營、從事業務、收集、
    販賣、製造、散布等行為，均屬之，是故，如行為人係基於
    概括犯意，在密切接近之一定時、地，多次反覆實行相同之
    犯罪行為，倘依社會通念，於客觀上認為符合一個反覆、延
    續性之行為觀念者，於刑法評價上，即應僅成立一罪（參照
    最高法院95年台上字第4686判決）。查本件被告甲○○與同
    案被告江瓊瑤為招攬生意，在購入本案盜版音樂光碟片後，
    於平日營業時散布予不特定顧客等事實，已如前述，其等犯
    罪地點僅有一處，犯罪時間則具有延續性，犯罪方法亦有反
    覆實行之特徵，依上開說明，自僅應包括的論以一罪，即為
    已足。
四、核被告甲○○所為，係犯著作權法第91條之1第3項之明知係
    侵害著作財產權之光碟重製物而散布罪。其意圖散布而持有
    盜版音樂光碟片之低度行為，為散布之高度行為所吸收，不
    另論罪。又被告雖在7天內多次散布本案之盜版音樂光碟片
    ，然其犯罪本質上具有反覆實行之特徵，又係侵害相同法益
    ，犯罪時、地均甚為密切，依上說明，僅論以包括一罪，即
    為已足。被告甲○○與同案被告江瓊瑤二人就上開犯行間，
    有犯意聯絡及行為分擔，為共同正犯。又被告甲○○前曾因
    妨害風化案件，經臺灣桃園地方法院以94年度桃簡字第2057
    號判決判處有徒刑3月確定，並於95年1月11日易科罰金執行
    完畢，有其本院被告前案紀錄表1份附卷可稽，其於5年內故
    意再犯本件有期徒刑以上刑之罪，為累犯，應依刑法第47條
    第1項規定加重其刑。又被告甲○○係為招攬檳榔攤生意，
    而以滿額抽獎之方式，贈送盜版音樂光碟片予不特定顧客，
    所獲利益甚微，非如販賣等直接從中牟取不法暴利者可比，
    且其散布盜版音樂光碟片之時間僅7日，期間尚短，已贈送
    之盜版音樂光碟片約為90片，數量非鉅，惡性難認重大，參
    以本案著作權法第91條之1第3項之罪之法定刑為「6 月以上
    3年以下有期徒刑，得併科新臺幣20萬元以上2百萬元以下罰
    金」，被告甲○○又係累犯，以本案情節而言，如科以本罪
    法定最低刑度，即應科以不得易科罰金之短期自由刑，顯屬
    過重，爰依刑法第59條規定酌減其刑，並依法先加後減之。
五、原審以被告上開犯行，罪證明確，而適用著作權法第91條之
    1第3項、第98條，刑法第11條前段、第28條、第47條第1項
    、第41條第1項前段、第59條（原審漏引，應予補正），並
    審酌被告犯罪之動機、目的、手段，其散布盜版光碟片之期
    間尚短，犯罪情節尚非嚴重，及犯後均坦承犯行，態度良好
    等一切情狀，量處有期徒刑6月，並諭知易科罰金折算標準
    ，對於扣案之盜版音樂光碟片10片、抽獎單18張係被告甲○
    ○所有，且係供本案犯罪所用之物，均依著作權法第98條規
    定，宣告沒收。經核其認事用法均無違誤，量刑亦屬妥適。
    檢察官上訴意旨略以：對於違反著作權法第91條之1第3項之
    犯罪行為者，其不法獲利高，且此類犯罪行為已從單純侵害
    個人法益之性質，轉化為損害國家、社會法益之性質，原審
    未察，以犯罪情節輕重逕以刑法第59條酌減，難認為適法為
    由，指摘原判決不當，惟查：以原審對於綜合審酌被告犯案
    情節、前科素行，且被告所為係在招攬檳榔攤生意，所獲利
    益甚微，非如販賣等直接從中牟取暴利者可比及犯後態度等
    情狀，認被告有顯可憫恕之情狀，尚屬適當，公訴人以此上
    訴理由指摘原判決有誤，為無理由，應予駁回。
據上論斷，應依刑事訴訟法第368條、第273之1第1項，判決如主
文。
本案經檢察官郭啟東到庭執行職務。
中　　華　　民　　國　　96　　年　　3 　　月　　21　　日
　　　　　　　　　刑事第8庭     審判長法　官  鄭文肅
　　　　　　　　　　　　　　　　　    法　官  陳貽男
　　　　　　　 　 　　　　　　　　　　法　官  張明松
以上正本證明與原本無異。
不得上訴。
                                      書記官  柯月英
中　　華　　民　　國　　96　　年　　3 　　月　　21　　日
附錄：本案論罪科刑法條全文
論罪法條：著作權法第91條之1第3項
著作權法第91條之1
擅自以移轉所有權之方法散布著作原件或其重製物而侵害他人之
著作財產權者，處3 年以下有期徒刑、拘役，或科或併科新臺幣
五十萬元以下罰金。
明知係侵害著作財產權之重製物而散布或意圖散布而公開陳列或
持有者，處3 年以下有期徒刑，得併科新臺幣7 萬元以上75 萬
元以下罰金。
犯前項之罪，其重製物為光碟者，處 6 月以上 3 年以下有期徒
刑，得併科新臺幣20萬元以上2 百萬元以下罰金。但違反第87條
第4款 規定輸入之光碟，不在此限。
犯前二項之罪，經供出其物品來源，因而破獲者，得減輕其刑。
